【裁判字號】    95,易,930
【裁判日期】    950825
【裁判案由】    竊盜
【裁判全文】
臺灣桃園地方法院刑事判決              95年度易字第930號
公  訴  人  臺灣桃園地方法院檢察署檢察官
被      告  甲○○
上列被告因竊盜案件，經檢察官提起公訴（95年度偵字第11884
號），被告於準備程序中就被訴事實為有罪之陳述，經本院合議
庭裁定由受命法官獨任行簡式審判程序，茲判決如下：
    主  文
甲○○攜帶兇器，踰越門扇及安全設備竊盜，處有期徒刑柒月。
扣案虎鉗扳手壹支沒收。
    事  實
一、甲○○基於意圖為自己不法所有之犯意，於民國95年5 月14
    日下午1 時許，持其所有客觀上有行兇之可能性及危險性，
    足以對人之生命、身體安全產生危險之虎鉗扳手1 支，前往
    乙○○位於桃園縣龍潭鄉○○○街130 巷14之1 號住處，先
    以攀爬之方式踰越該址屋外鐵門進入上址，因該屋宅鐵窗未
    上鎖，甲○○繼而推開該屋宅鐵窗後，踰越該具有防閑作用
    之安全設備鐵窗進入屋內（所涉侵入住宅部分未據告訴），
    並在上開屋內翻找財物，隨即在該屋臥室內之衣櫃抽屜裡竊
    取乙○○所有之黃金戒指1 只（重約1 錢）及現金新台幣（
    下同）718 元得手，甲○○竊得上開物品後欲離去前，因乙
    ○○之子呂紹禎適時返家，發現家中財物遭人翻動，且甲○
    ○停留現場，而報警查獲甲○○，並扣得上開虎鉗扳手1 支
    ，而悉上情。
二、案經桃園縣政府警察局龍潭分局報請臺灣桃園地方法院檢察
    署檢察官偵查起訴。甲○○於準備程序中為有罪之陳述，經
    本院合議庭裁定由受命法官獨任行簡式審判程序。
    理  由
一、按被告以外之人於審判外之言詞或書面陳述，除法律有規定
    者外，不得作為證據。前項規定，於法院以簡式審判程序或
    簡易判決處刑者，不適用之，刑事訴訟法第159 條定有明文
    。查本案被告甲○○涉犯竊盜案件，經檢察官提起公訴，被
    告於準備程序中就被訴事實為有罪之陳述，經法官告知簡式
    審判程序之旨，並聽取公訴人、被告之意見後，合議庭裁定
    由受命法官獨任進行簡式審判程序，且無刑事訴訟法第159
    條第1項 規定之適用，合先敘明。
二、上開時地犯罪事實，業據被告甲○○於警詢、偵查中及本院
    審理中坦承不諱，核與被害人乙○○於警詢中之指述相符，
    並有贓物認領保管單及桃園縣政府警察局龍潭分局扣押筆錄
    暨扣押物品目錄表各1 份、現場照片4 幀附卷可稽，且有被
    告所攜帶之虎鉗扳手1 支扣案可佐，由此足徵被告前揭任意
    性自白核與事實相符，應可採信。是本案事證明確，被告所
    涉犯行洵堪認定，應予依法論科。
三、刑法及刑法施行法部分條文業經修正公布，並均於95年07月
    01日施行。修正後刑法第2 條第1 項之規定，係規範行為後
    法律變更所生新舊法律比較適用之準據法，於修正後刑法施
    行後，應適用修正後刑法第2 條第1 項規定之從舊從輕之原
    則為比較；修正後刑法第2 條第2 項，則為同條第1 項之特
    別規定，於修正後刑法施行後，關於非拘束人身自由之保安
    處分，應依修正後刑法第2 條第2 項之規定，適用裁判時之
    法律。又修正後刑法第35條，乃刑之重輕之法定次序與標準
    ，應適用裁判時之修正後刑法第35條之規定。修正後刑法第
    2 條第1 項係採從舊從輕原則，適用最有利於行為人之法律
    。既曰法律，自較刑之範圍為廣；除法律有特別規定者（如
    修正後刑法第2 條第2 項非拘束人身自由之保安處分適用裁
    判時法，修正後刑法施行法第9 條之3 規定之情形），應依
    其規定；或事關執行之緩刑之宣告，或犯罪在刑法修正施行
    前，自首在刑法施行後之自首部分，或程序之規定（程序從
    新，如刑法第40條沒收宣告之程序規定），應適用裁判時之
    修正後刑法之規定外；依修正後刑法第2 條第1 項比較時，
    應就罪刑有關之共犯、未遂犯、連續犯、牽連犯、結合犯，
    以及累犯加重，自首減輕暨其他法定加減原因（如身分加減
    ）與加減例等一切情形，綜其全部之結果而為比較後，整個
    之適用，不能割裂而分別適用有利益之條文。關於易科罰金
    之折算標準、易服勞役之折算標準及期限、罰金與死刑是否
    併予執行、多數有期徒刑定應執行之刑時之最高刑期之限制
    等之修正，事涉行為人易刑折算標準金額之多寡與期限之長
    短及定執行刑時能否就罰金刑併予執行或有期徒刑定應執行
    之刑時最高度之限制，亦均屬依修正後刑法第2 條第1 項所
    應比較適用法律之範圍。拘束人身自由之保安處分，並非屬
    修正後刑法第2 條第2 項規定應適用裁判時法之範圍，除有
    特別規定者外，亦屬應依修正後刑法第2 條第1 項比較適用
    之法律；從刑附屬於主刑，除法律有特別規定者外，依主刑
    所適用之法律（以上參考最高法院95年05月23日刑事庭第08
    次會議決議及最高法院24年上字第4634號、24年上字第5292
    號、27年上字第2615號判例意旨）。本件被告甲○○行為後
    法律雖有變更，惟修正後刑法規定對被告並無更有利，故依
    修正後刑法第2 條第1 項前段之規定，本件仍適用行為時法
    。至修正後刑法第57條關於科刑時應審酌之事項，其中就第
    7 款「犯罪行為人與被害人之關係」，係將修正前刑法同條
    第8 款「犯人與被害人『平日』之關係」之「平日」一語刪
    除，擴大犯罪行為人與被害人在犯罪行為上之關係，亦屬科
    刑時應予考慮之標準。修正後刑法第57條第8 款並增列「犯
    罪行為人違反義務之程度」，此均屬法院就刑之裁量審認標
    準之明文化，非屬法律之變更（最高法院95年5 月23日第8
    次刑庭會議決議亦同此意旨），自無修正後刑法第2 條第1
    項規定之適用，附此說明。
四、查行為時刑法第321 條第1 項第3 款之攜帶兇器竊盜罪，所
    謂兇器之種類並無限制，凡客觀上足對人之生命、身體、安
    全構成威脅，具有危險性之兇器均屬之，且只須行竊時攜帶
    此種具有危險性之兇器為已足，並不以攜帶之初有行兇之意
    圖為必要。被告於上揭時地竊盜時隨身攜帶之虎鉗扳手1 支
    ，為質地堅硬之鐵質器具，此觀諸扣案虎鉗扳手之照片即明
    （見95年度偵字第11884 號卷第20頁上幅照片），審酌前開
    虎鉗扳手客觀上足以殺傷人之生命、身體，為具有危險性之
    兇器，而被告於為本件竊盜時復攜帶上開虎鉗扳手為之；又
    住宅之門窗，為安全設備之一，被告由鐵窗進入宅內行竊，
    尚有踰越安全設備之情形，故核被告所為，係犯行為時刑法
    第321 條第1 項第3 款、第2 款之攜帶兇器踰越門扇及安全
    設備竊盜罪。爰審酌被告犯罪之動機及目的係為竊取被害人
    乙○○之財物供己花用、其涉犯本件竊盜罪之手段係以攜帶
    虎鉗扳手，踰越門扇及安全設備之方式為之、被告之智識程
    度、品行、前有多次竊盜素行（均不構成累犯）、其與被害
    人間素昧平生，然其所犯竊盜犯行對被害人已造成損害，惟
    損害尚輕，及其犯罪後坦承不諱，表示悔悟之態度等一切情
    狀，量處如主文所示之刑，以示懲儆。
五、扣案虎鉗扳手1 支係被告所有並於其於上開時地竊盜時攜帶
    供犯罪使用之物，為被告所有供犯罪所用之物，業經被告於
    警詢中供承不諱，應依修正前刑法第38條第1 項第2 款規定
    ，宣告沒收之。
據上論斷，應依刑事訴訟法第273 條之1 第1 項、第299 條第1
項前段，修正後刑法第2 條第1 項前段、行為時刑法第321 條第
1 項第2 款、第3 款、修正前刑法第38條第1 項第2 款，判決如
主文。
本案經檢察官謝雯璣到庭執行職務。
中    華    民    國    95    年    8     月    25    日
                  刑事第九庭      法  官  胡芷瑜
上正本證明與原本無異。
如不服本判決，應於判決送達後10日內向本院提出上訴狀（應附
繕本），上訴於臺灣高等法院。
                                  書記官   李珈慧
中    華    民    國    95    年    8     月    28    日
附錄論罪科刑依據之法條：
中華民國刑法第321條（加重竊盜罪）
犯竊盜罪而有左列情形之一者，處 6 月以上、 5 年以下有期徒
刑：
一  於夜間侵入住宅或有人居住之建築物、船艦或隱匿其內而犯
    之者。
二  毀越門扇、牆垣或其他安全設備而犯之者。
三  攜帶兇器而犯之者。
四  結夥三人以上而犯之者。
五  乘火災、水災或其他災害之際而犯之者。
六  在車站或埠頭而犯之者。
前項之未遂犯罰之。


司法院資訊處製作；財團法人民間司法改革基金會備份。
